臺灣新竹地方法院刑事判決
110年度重訴字第9號
公  訴  人  臺灣新竹地方檢察署檢察官
被      告  李俊鋒



選任辯護人  李律民律師（法律扶助）
上列被告因違反槍砲彈藥刀械管制條例案件，經檢察官提起公訴
（110年度偵字第5586號），本院判決如下：
    主  文
甲○○犯非法寄藏非制式手槍罪，累犯，處有期徒刑伍年貳月，併
科罰金新臺幣捌萬元，罰金如易服勞役，以新臺幣壹仟元折算壹
日。
扣案如附表編號1、2所示之物，均沒收。
    事  實
一、甲○○明知非制式手槍、其他可發射子彈具有殺傷力之槍枝及
    具有殺傷力之子彈，均屬槍砲彈藥刀械管制條例管制之物，
    非經許可，不得擅自持有、寄藏，仍未經許可，於民國110
    年4月26日某時許，在新竹縣○○鎮○○路000巷00號居處外，受
    真實姓名年籍不詳之成年男性友人「小關」委託寄藏如附表
    所示之槍枝、子彈，即將該批槍彈藏放於上址其所使用之房
    間內，而寄藏如附表所示具殺傷力之非制式手槍1支、土造
    霰彈槍1支、子彈5顆，嗣因其另案違反槍砲彈藥刀械管制條
    例案件經判刑確定未到案執行而遭通緝，為警獲報於110年4
    月28日下午6時30分許，前往上址逮捕，甲○○經警詢問有無
    違禁物時，在未為有偵查職權之公務員發覺犯罪前，主動告
    知員警其持有如附表所示槍彈，並說明槍彈放置處予警查獲
    扣押，而自首並接受裁判。
二、案經新竹市警察局第二分局報告臺灣新竹地方檢察署檢察官
    偵查起訴。
    理  由
壹、證據能力：
    按被告以外之人於審判外之言詞或書面陳述，除法律有規定
    者外，不得作為證據。被告以外之人於審判外之陳述，雖不
    符同法第159條之1至第159條之4之規定，而經當事人於審判
    程序同意作為證據，法院審酌該言詞陳述或書面陳述作成時
    之情況，認為適當者，亦得為證據；當事人、代理人或辯護
    人於法院調查證據時，知有第159條第1項不得為證據之情形
    ，而未於言詞辯論終結前聲明異議者，視為有前項之同意，
    刑事訴訟法第159條第1項、第159條之5第1項、第2項分別定
    有明文。查本案下述據以認定被告甲○○（下稱被告）犯罪之
    供述證據，檢察官、被告及其辯護人於本院審理時均未爭執
    其證據能力，且迄於言詞辯論終結前均未聲明異議，復經審
    酌該等言詞陳述或書面作成時之情況並無違法、不當或顯不
    可信之狀況，依刑事訴訟法第159條之5第2項之規定，均有
    證據能力；又本案認定事實之其餘非供述證據，並無證據證
    明係公務員違背法定程序所取得，依同法第158條之4反面解
    釋，亦均有證據能力，合先敘明。
貳、認定被告犯罪事實所憑之證據及理由：
一、認定犯罪事實所憑之證據及理由：
　　訊據被告對於上揭事實坦白承認（見本院卷第77、118、263
    至265頁），並有新竹市警察局第二分局搜索扣押筆錄、扣
    押物品目錄表、刑案現場照片等附卷可稽（見偵卷第13至15
    、37至38頁），及如附表所示之物扣案為證。而扣案如附表
    編號1所示之手槍1支、編號2所示之土造霰彈槍1支、編號3
    所示之子彈8顆，經送內政部警政署刑事警察局以檢視法、
    性能檢驗法、試射法鑑定，認附表編號1、2所示之槍枝均具
    殺傷力，如附表編號3所示8顆子彈，有5顆具殺傷力（鑑定
    結果詳如附表編號1、2、3「鑑定結果欄」所示），有內政
    部警政署刑事警察局110年5月20日刑鑑字第1100048193號鑑
    定書、110年12月22日刑鑑字第1108030629號函等在卷為憑
    （見偵查卷第55至57頁、本院卷127頁），堪認被告上開任
    意性自白核與事實相符，可以採取。據上，本件事證明確，
    被告上揭犯行足可認定，應依法論科。
二、論罪科刑：　　
　㈠寄藏與持有，均係將物置於自己實力支配之下，僅寄藏必先
    有他人之持有行為，而後始為之受寄代藏而已，是被告之持
    有上開槍枝、子彈，因係受寄之當然結果，自不應另就持有
    予以論罪。本案被告係受綽號「小關」之成年友人之託，收
    受持有如附表所示槍彈後而寄藏，核被告所為，係犯槍砲彈
    藥刀械管制條例第7條第4項之非法寄藏非制式手槍罪、同條
    例第8條第4項之非法寄藏可發射子彈具殺傷力之槍枝罪及同
    條例第12條第4項之非法寄藏子彈罪。　　
  ㈡檢察官雖以本件扣案具殺傷力之槍枝、子彈係被告未經許可
    製造而成，認被告本案成立槍砲彈藥刀械管制條例第7條第1
    項之製造非制式手槍罪、同條例第8條第1項之製造其他具殺
    傷力槍枝罪、同條例第12條第1項之製造子彈罪。雖被告所
    辯偵查中承認製造係因受到查獲本案之警員乙○○教導而為不
    實自白一節，經證人乙○○到庭證述否認有被告所述情形（見
    本院卷第248至249頁），然本件關於被告涉及製造之犯嫌，
    僅有被告警偵不利於己之自白，並無其他積極證據足以佐證
    被告警偵有關製造槍彈之自白是與事實相符，應認被告於本
    件僅成立寄藏罪而不成立製造罪，因基礎社會事實同一，爰
    變更起訴法條，並經本院當庭對被告及其辯護人諭知變更適
    用法條，已足保障被告及其辯護人之防禦權及辯護權（見本
    院卷第243、266頁）。
　㈢另非法持有、寄藏、出借槍砲彈藥刀械等違禁物，所侵害者
    為社會法益，如所持有、寄藏或出借客體之種類相同（如同
    為手槍，或同為子彈者），縱令同種類之客體有數個（如數
    支手槍、數顆子彈），仍為單純一罪，不發生想像競合犯之
    問題。本案被告同時寄藏具有殺傷力之非制式子彈5顆，所
    侵害者為單一法益，故就其同時寄藏數顆子彈之舉，應僅成
    立單一之寄藏子彈罪。被告以一行為非法寄藏本案槍彈而同
    時觸犯上開3罪名，為想像競合犯，應依刑法第55條前段規
    定，從一重依槍砲彈藥刀械管制條例第7 條第4 項之非法寄
    藏非制式手槍罪處斷。
  ㈣被告前因強盜、強制性交、私行拘禁、預備殺人、竊盜等案
    件，經本院以96年度聲減字第2135號裁定減刑並定應執行有
    期徒刑17年7月確定，被告於104年11月12日縮短刑期假釋出
    監，所餘刑期付保護管束，嗣於106年12月30日縮刑期滿，
    假釋未經撤銷，視為執行完畢乙節，有臺灣高等法院被告前
    案紀錄表在卷可佐（見本院卷第215至216頁），是被告於前
    揭徒刑執行完畢後5年內再犯本案有期徒刑以上之非法寄藏
    非制式手槍罪，因論以累犯。考量被告曾因前開案件經法院
    論罪科刑及入監執行，且均屬故意犯，前案所犯之罪之保護
    法益、罪質類型，與本案論罪之罪名雖未盡相同，然其寄藏
    具殺傷力之槍枝、子彈，漠視相關禁止規定，對社會治安維
    護具潛在性危害重大，顯見上開構成累犯事由之有期徒刑執
    行，對被告未生警惕作用，堪認被告對於刑罰之反應力薄弱
    ，認依刑法第47條第1項規定，加重其最低本刑尚不至於發
    生罪刑不相當之情形，爰依該條項規定予以加重其刑。
　㈤按對於未發覺之罪自首而受裁判者，減輕其刑。又犯槍砲彈
    藥刀械管制條例之罪自首，並報繳其持有之全部槍砲、彈藥
    、刀械者，減輕或免除其刑，刑法第62條前段及槍砲彈藥刀
    械管制條例第18條第1項前段分別定有明文。槍砲彈藥刀械
    管制條例第18條第1項前段為刑法第62條但書之特別規定，
    自應優先適用。又所謂發覺，固非以有偵查犯罪權之機關或
    人員確知其人犯罪無誤為必要，而於對其發生嫌疑時，即得
    謂為已發覺；但此項對犯人之嫌疑，仍須有確切之根據得為
    合理之可疑者，始足當之，若單純主觀上之懷疑，要不得謂
    已發生嫌疑。經查，本案係因警方獲報遭通緝之被告藏匿於
    新竹縣○○鎮○○路000巷00號，乃前往該處表明警察身分而逮
    捕被告，經警詢問被告有無違禁物時，被告在未為有偵查職
    權之員警發覺犯罪前，主動告知員警其持有如附表所示槍彈
    ，並說明槍彈放置處予警查獲扣押等情，經證人即查獲本件
    之警員乙○○到庭證述無誤（見本院卷第246至250頁），足見
    證人乙○○初始係單純逮捕通緝之被告，並未掌握被告寄藏、
    持有本案槍彈之相關事證，則被告於員警詢問有無違禁物時
    當場主動坦承本案犯行及後續配合告知槍彈所在位置之舉，
    已符合槍砲彈藥刀械管制條例第18條第1項前段規定，惟被
    告寄藏具殺傷力之槍枝及子彈，自應為自己之行為負責，且
    縱無被告自首告知持有槍彈及槍彈放置處，證人乙○○亦會附
    帶搜索放在被告床邊裝有槍彈之黑色包包一節，經證人乙○○
    證述在卷（見本院卷第252頁），是本件認不宜免除其刑，
    爰僅予以減輕其刑，並先加後減。　
　㈥爰以行為人之責任為基礎，審酌被告未經許可而非法寄藏具
    有殺傷力之非制式手槍、霰彈槍及子彈，已對社會治安及他
    人身體、生命造成潛在威脅，本件非法寄藏槍彈期間雖僅有
    2日，然其前已因非法寄藏具殺傷力槍枝子彈之案件，經分
    別判處有期徒刑3年4月併科罰金新臺幣6萬元、有期徒刑3年
    4月併科罰金新臺幣5萬元，均已確定尚待執行（見本院卷第
    165至197頁），竟未能悔改警惕而再犯本件，藐視法律莫甚
    於此，念其犯後坦承犯行，態度尚可，兼衡被告本案犯罪之
    動機、目的、手段，非法寄藏槍彈之數量及種類，併考量其
    自述高中畢業之智識程度、離婚無子女，案發時因通緝借住
    在明星路友人家，沒有工作，本件被查獲之後就入監執行至
    今之經濟生活狀況（見本院卷第265頁），暨公訴檢察官、
    被告及其辯護人就量刑部分所表示之意見（見本院卷第268
    頁）等一切情狀後，量處如主文所示之刑，並就併科罰金部
    分諭知易服勞役之折算標準。　
三、沒收：
　　按違禁物，不問屬於犯罪行為人與否，沒收之，刑法第38條
    第1項定有明文。查本件扣案之如附表編號1、2所示槍枝，
    係槍砲彈藥刀械管制條例管制之物，均為違禁物，均應依刑
    法第38條第1 項規定，宣告沒收。而附表編號3所示具殺傷
    力子彈5顆，亦經全部試射完畢，是上揭子彈彈藥部分業因
    擊發而燃燒殆盡，其餘部分亦裂解為彈頭及彈殼，而失其原
    有子彈之完整結構及效能，已不具子彈違禁物之性質，爰不
    予宣告沒收。
據上論斷，應依刑事訴訟法第299 條第1項前段、第300條，槍砲
彈藥刀械管制條例第7條第4項、第8條第4項、第12條第4項、第1
8條第1項前段，刑法第11條、第47條第1項、第55條、第42條第3
項前段、第38條第1項，判決如主文。
本案經檢察官張瑞玲提起公訴，檢察官黃嘉慧到庭執行職務。
中　　華　　民　　國　　111 　年　　3 　　月　　30　　日
                  刑事第六庭  審判長  法　官　黃美盈
　　　　　　　　　                    法  官  林涵雯
　　　　　　　　　                    法  官  蔡玉琪
以上正本證明與原本無異。
如不服本判決應於收受本判決後20日內向本院提出上訴書狀，上
訴書狀應敘述具體理由。上訴書狀未敘述上訴理由者，應於上訴
期間屆滿後20日內補提理由書狀於本院（均須按他造當事人之人
數附繕本）「切勿逕送上級法院」。
中　　華　　民　　國　　111 　年　　3 　　月　　30　　日
        　　　　　　　　　　　　　  　書記官  陳采薇　
附錄本案論罪科刑法條：　　　　　　　　　　　　　　　
槍砲彈藥刀械管制條例第7條
未經許可，製造、販賣或運輸制式或非制式火砲、肩射武器、機
關槍、衝鋒槍、卡柄槍、自動步槍、普通步槍、馬槍、手槍或各
類砲彈、炸彈、爆裂物者，處無期徒刑或7年以上有期徒刑，併
科新臺幣3千萬元以下罰金。
未經許可，轉讓、出租或出借前項所列槍砲、彈藥者，處無期徒
刑或5年以上有期徒刑，併科新臺幣1千萬元以下罰金。
意圖供自己或他人犯罪之用，而犯前二項之罪者，處死刑或無期
徒刑；處徒刑者，併科新臺幣5千萬元以下罰金。
未經許可，持有、寄藏或意圖販賣而陳列第1項所列槍砲、彈藥
者，處5年以上有期徒刑，併科新臺幣1千萬元以下罰金。
意圖供自己或他人犯罪之用，以強盜、搶奪、竊盜或其他非法方
法，持有依法執行公務之人所持有之第1項所列槍砲、彈藥者，
得加重其刑至二分之一。
第1項至第3項之未遂犯罰之。
槍砲彈藥刀械管制條例第8條
未經許可，製造、販賣或運輸制式或非制式鋼筆槍、瓦斯槍、麻
醉槍、獵槍、空氣槍或第4條第1項第1款所定其他可發射金屬或
子彈具有殺傷力之各式槍砲者，處無期徒刑或5年以上有期徒刑
，併科新臺幣1千萬元以下罰金。
未經許可，轉讓、出租或出借前項所列槍砲者，處5年以上有期
徒刑，併科新臺幣1千萬元以下罰金。
意圖供自己或他人犯罪之用，而犯前二項之罪者，處無期徒刑或
7年以上有期徒刑，併科新臺幣1千萬元以下罰金。
未經許可，持有、寄藏或意圖販賣而陳列第1項所列槍砲者，處3
年以上10年以下有期徒刑，併科新臺幣7百萬元以下罰金。
第1項至第3項之未遂犯罰之。
犯第1項、第2項或第4項有關空氣槍之罪，其情節輕微者，得減
輕其刑。
槍砲彈藥刀械管制條例第12條
未經許可，製造、販賣或運輸子彈者，處1年以上7年以下有期徒
刑，併科新台幣500萬元以下罰金。
未經許可，轉讓、出租或出借子彈者，處6月以上5年以下有期徒
刑，併科新台幣300萬元以下罰金。
意圖供自己或他人犯罪之用，而犯前二項之罪者，處3年以上10
年以下有期徒刑，併科新台幣700萬元以下罰金。
未經許可，持有、寄藏或意圖販賣而陳列子彈者，處5年以下有
期徒刑，併科新台幣300萬元以下罰金。
第1項至第3項之未遂犯罰之。

附表：
　　
   編    號 品     名、數      量 鑑     定     結     果       1 手槍1支（槍枝管制編號：0000000000） 係非制式手槍，由仿手槍外型製造之槍枝，組裝已貫通之金屬槍管而成，擊發功能正常，可供擊發適用子彈使用，認具殺傷力。 鑑定書：內政部警政署刑事警察局110年5月20日刑鑑字第1100048193號鑑定書（見偵查卷第55頁）      2 土造霰彈槍1支（槍枝管制編號：0000000000，槍枝總長約63公分） 係其他可發射金屬或子彈之槍枝，由金屬擊發機構、木質槍托及已貫通之金屬槍管組合而成之，擊發功能正常，可供擊發口徑12GAUGE制式散彈使用，認具殺傷力。 鑑定書：內政部警政署刑事警察局110年5月20日刑鑑字第1100048193號鑑定書（見偵查卷第55頁）      3 子彈8顆 ⑴5顆，認均係非制式子彈，由口徑9㎜制式空包彈組合直徑約8.8㎜金屬彈頭而成，均經試射：4顆，均可擊發，認具殺傷力；1顆，雖可擊發，惟發射動能不足，認不具殺傷力。 ⑵3顆，認均係非制式子彈，由金屬彈殼組合直徑約8.8㎜金屬彈頭而成，均經試射：1顆，可擊發，認具殺傷力；2顆，雖可擊發，惟發射動能不足，認不具殺傷力。  鑑定書：內政部警政署刑事警察局110年5月20日刑鑑字第1100048193號鑑定書、110年12月22日刑鑑字第1108030629號函（見偵查卷第55頁、本院卷127頁）